【裁判字號】    98,易,531
【裁判日期】    990126
【裁判案由】    傷害
【裁判全文】
臺灣宜蘭地方法院刑事判決               98年度易字第531號
公  訴  人  臺灣宜蘭地方法院檢察署檢察官
被      告  甲○○
上列被告因犯傷害案件，經檢察官聲請簡易判決處刑（98年度偵
字第3757號），本院簡易庭認不宜逕以簡易判決處刑，改移送本
院，經本院裁定適用簡式審判程序，爰不經通常程序判決如下：
    主  文
甲○○犯傷害罪，處拘役肆拾日，如易科罰金，以新臺幣壹仟元
折算壹日。又犯傷害罪，處拘役伍拾日，如易科罰金，以新臺幣
壹仟元折算壹日。應執行拘役捌拾日，如易科罰金，以新臺幣壹
仟元折算壹日。
    犯 罪 事 實
一、甲○○與乙○○為男女朋友關係，於民國98年6月15日下午
    某時，2人因細故發生爭執，甲○○竟基於傷害之犯意，在
    乙○○位於宜蘭縣宜蘭市○○路103號2樓之租屋處，徒手毆
    打乙○○，致使乙○○受有臉、頸及頭皮之磨損或擦傷、肩
    及上臂之表淺損傷、磨損或擦傷、肘、前臂及腕之表淺損傷
    、磨損或擦傷、小腿挫傷之傷害。甲○○與乙○○2人，於9
    8年8月10日下午3、4時許，在同上址之租屋處，又因細故發
    生爭執，甲○○竟又基於傷害之犯意，徒手毆打乙○○，致
    使乙○○受有頭皮、右肘挫傷、顏面挫瘀傷、右眼鈍傷、口
    唇部挫擦傷、左下肢瘀傷之傷害。
二、案經乙○○訴請臺灣宜蘭地方法院檢察署檢察官偵查後聲請
    簡易判決處刑。
    理  由
一、上開犯罪事實，業據被告於本院審理時坦承不諱，並經告訴
    人乙○○指述甚詳，且經證人吳承諺證述明確，復有羅東聖
    母醫院診斷證明書、國立陽明大學附設醫院診斷證明書、受
    理案件紀錄表在卷可稽，核均與被告前開任意性自白之事實
    相符，自堪信為真實。至告訴人雖指述其因遭傷害而導致右
    眼神經受損而認其已達重傷害之程度等語，然經函詢財團法
    人天主教靈醫會羅東聖母醫院、財團法人羅許基金會羅東博
    愛醫院之結果，認「病人乙○○主訴右眼因重擊有黑影，經
    散瞳檢查，右眼視力0.5，矯正視力0.8，眼底網膜當時並沒
    有發現有出血或破洞的情形」、「病患主訴右眼於98年8月1
    5日受傷後視力模糊有黑影，檢查發現雙眼是神經電位異常
    ，右眼視野異常，98年11月6日複診，其矯正視力已恢復雙
    眼1.0」等情，此分別有羅東聖母醫院98年12月2日天羅聖民
    字第1179號函及所附病歷資料與羅東博愛醫院98年12月14日
    （98）羅博醫字第2009120087號函及所附病歷資料附卷可考
    ，顯見告訴人之視力經矯正治療後已恢復，並未達毀敗或嚴
    重減損視能之程度，故告訴人指述其已達重傷害之程度等情
    ，尚難採認。綜上所述，本件事證明確，被告傷害之犯行均
    堪以認定，均應依法論科。
二、核被告所為，均係犯刑法第277條第1項之傷害罪。被告所犯
    上開2罪，犯意各別，行為互殊，應分論併罰。爰審酌被告
    因細故爭執即出手毆人成傷，侵害他人身體，其及素行、智
    識程度、所生損害及犯後迄今尚未與告訴人達成和解賠償損
    害等一切情狀，分別量處如主文所示之刑，並均諭知易科罰
    金之折算標準，並定其應執行之刑及諭知易科罰金之折算標
    準。
據上論斷，應依刑事訴訟法第273條之1、第299條第1項前段、刑
法第277條第1項、第41條第1項前段、第51條第6款，判決如主文
。
本案經檢察官張立言到庭執行職務
中    華    民    國    99    年    1     月    26    日
                  刑事第三庭法  官  鄭貽馨
以上正本證明與原本無異。
如不服本判決應於收受送達後十日內向本院提出上訴書狀，並應
敘述具體理由；其未敘述上述理由者，應於上訴期間屆滿後二十
日內向本院補提理由書(均須按他造當事人之人數附繕本)「切勿
逕送上級法院」。
                            書記官  高雪琴
中    華    民    國    99    年    1     月    26    日
附錄本案論罪科刑法條全文：
中華民國刑法第277條第1項
傷害人之身體或健康者，處3年以下有期徒刑、拘役或1千元以下
罰金。

司法院資訊處製作；財團法人民間司法改革基金會備份。
